臺灣高雄地方法院刑事判決　　　　　　　　　　　　九十三年度訴字第一七三五號
　　公　訴　人　臺灣高雄地方法院檢察署檢察官
　　被　　　告　乙○○
右列被告因違反毒品危害防制條例案件，經檢察官提起公訴（九十三年度核退毒偵字
第一一四號），及移
被告為有罪之陳述，經本院合議庭裁定改依簡式審判程序審理，判決如左：
    主  文
乙○○連續施用第一級毒品，處有期徒刑柒月，扣案之第一級毒品海洛因貳小包（一
包淨重零點伍玖公克、包裝重零點壹柒公克，一包淨重零點壹公克、包裝重零點壹陸
公克）、殘渣袋壹個，均沒收銷燬之，注射針筒參支、塑膠鏟管壹支，均沒收之；又
連續施用第二級毒品，處有期徒刑肆月，扣案之殘渣袋壹個，沒收銷燬之。應執行有
期徒刑拾月，扣案之第一級毒品海洛因貳小包（一包淨重零點伍玖公克、包裝重零點
壹柒公克，一包淨重零點壹公克、包裝重零點壹陸公克）、殘渣袋貳個，均沒收銷燬
之，注射針筒參支、塑膠鏟管壹支，均沒收之。
    事  實
一、乙○○前因施用毒品案件，經法院裁定送觀察勒戒，甫於民國八十八年九月九日
    執行完畢釋放後，猶不知悔改，明知海洛因及甲基安非他命業經公告分別列為毒
    品危害防制條例第二條第二項第一款之第一級毒品及同條項第二款之第二級毒品
    ，不得非法持有、施用，竟分別基於施用第一級毒品海洛因及第二級毒品甲基安
    非他命之概括犯意，自九十三年一月間某日起至九十三年七月十日止，均在高雄
    縣岡山鎮某處金母宮廁所及各處公共廁所內等處，以將海洛因摻水置入注射針筒
    施打於皮膚方式，連續非法施用第一級毒品海洛因多次，平均每日施用一至二次
    ，另自九十三年一月間某日起至九十三年七月十日止，均在其友人高雄縣岡山鎮
    住處，以將甲基安非他命置於吸食器內，在下面點火加熱後吸食其氣體方式，連
    續非法施用第二級毒品甲基安非他命多次，平均一星期即施用一次。嗣乙○○（
    一）為期戒除毒癮，於九十三年三月二十日，持毒品殘渣袋二個（分別含有第一
    級毒品海洛因及第二級毒品甲基安非他命成分而無法剝離）及其所有供施用第一
    級毒品海洛因所用之注射針筒一支，在未有偵查犯罪權限公務員發覺其本件犯行
    前，前往高雄縣警察局岡山分局向員警自首其自九十三年一月間某日起至九十三
    年三月二十日止之施用第一級毒品海洛因及第二級毒品甲基安非他命犯行，並接
    受裁判，（二）後於九十三年七月四日下午六時許，在高雄縣岡山鎮○○路一四
    三巷五號前為警攔檢查獲，並當場扣得第一級毒品海洛因一小包（淨重零點五九
    公克，包裝重零點一七公克），及其所有供施用第一級毒品海洛因所用之注射針
    筒、塑膠鏟管各一支，（三）再於九十三年七月六日下午一時許，在高雄縣岡山
    鎮○○路旁某處，為警攔檢查獲，並當場扣得第一級毒品海洛因一小包（淨重零
    點一公克，包裝重零點一六公克），及其所有供施用第一級毒品海洛因所用之注
    射針筒一支。
二、案經高雄縣警察局岡山分局報請台灣高雄地方法院檢察署檢察官偵查起訴及移送
    併辦。
    理  由
一、右開犯罪事實，業據被告乙○○於警詢及偵審中坦承不諱，且被告先後所採尿液
    經送高雄縣政府衛生局、高雄醫學大學附設中和紀念醫院檢驗，結果確均呈嗎啡
    及甲基安非他命陽性反應，此分別有該局煙毒尿液檢驗成績書（三份）、該院濫
    用藥物尿液檢驗報告（一份）、真實姓名對照表等在卷可稽。又前開扣案之殘渣
    袋二個，經送請高雄醫學大學附設中和紀念醫院鑑定，結果分別確認含有第一級
    毒品海洛因及第二級毒品甲基安非他命成分，此有該院檢驗報告（二份）在卷可
    稽，再前開扣案之毒品二小包，經送請法務部調查局鑑定，結果確認均係第一級
    毒品海洛因（一包淨重零點五九公克、包裝重零點一七公克，一包淨重零點一公
    克、包裝重零點一六公克），此有該局鑑定通知書（二份）在卷可憑。另被告前
    因施用毒品案件，經法院裁定送觀察勒戒，甫於民國八十八年九月九日執行完畢
    釋放後，又於五年內再犯本件毒品危害防制條例第十條第一項、第二項之罪等情
    ，有臺灣高等法院被告全國前案紀錄表在卷可參。綜上，本件事證明確，被告犯
    行，堪以認定，應依法論科。
二、核被告所為，係犯毒品危害防制條例第十條第一項之施用第一級毒品罪、同條例
    第二項之施用第二級毒品罪。其施用第一級毒品海洛因、第二級毒品甲基安非他
    命前後非法持有第一級毒品海洛因、第二級毒品甲基安非他命之低度行為，為其
    施用第一級毒品海洛因、第二級毒品甲基安非他命之高度行為所吸收，均不另論
    罪。被告先後多次非法施用第一級毒品海洛因、第二級毒品甲基安非他命之行為
    ，均時間緊接，罪名相同，顯係基於概括犯意反覆為之，依連續犯之規定論以一
    罪，並加重其刑，雖被告前開自九十三年一月間某日起至九十三年三月二十日止
    部分之施用第一級毒品海洛因及第二級毒品甲基安非他命犯行，於犯罪未經察覺
    前，即主動向警察機關值勤員警自承施用毒品之犯行，有警詢筆錄在卷可按，核
    與刑法第六十二條之規定相符，原應就該部分之施用第一級毒品海洛因及第二級
    毒品甲基安非他命犯行減輕其刑，然該自首減刑之效力並不及於被告其他有裁判
    上一罪之施用第一級毒品海洛因、第二級毒品甲基安非他命犯行（最高法院八十
    年台上字第四三二七號判決參照），是本案無從依前開自首之例減輕其刑。再被
    告所犯上開二罪，犯意個別，行為不同，應分論併罰。公訴人雖僅就被告部分施
    用第一級毒品海洛因、第二級毒品甲基安非他命犯行提起公訴，然檢察官就犯罪
    事實一部起訴者，其效力及於全部，本件被告其餘施用第一級毒品海洛因、第二
    級毒品甲基安非他命部分之犯行，與前揭論罪科刑部分有連續犯之裁判上一罪關
    係，已如前述，本院自應就此一併加以裁判。爰審酌被告長期施用第一級毒品海
    洛因、第二級毒品甲基安非他命而觸法，顯見其無悔改之意，意志不堅，一犯再
    犯，有失政府制定毒品危害防制條例之立法美意，本不宜寬貸，惟念其施用毒品
    乃自戕一己之身體健康，尚未害及他人，所生危害非大，及犯後態度等一切情狀
    ，量處如主文所示之刑，並定其應執行之刑。至扣案之第一級毒品海洛因二小包
    （一包淨重零點五九公克、包裝重零點一七公克，一包淨重零點一公克、包裝重
    零點一六公克），殘渣袋二個（分別含有第一級毒品海洛因及第二級毒品甲基安
    非他命成分，無法剝離而已屬毒品），均應依毒品危害防制條例第十八條第一項
    前段沒收銷燬之。又扣案之注射針筒三支、塑膠鏟管一支，均為被告所有且係供
    施用第一級毒品海洛因所用之物，已經被告於本院審理時陳明無訛，爰依刑法第
    三十八條第一項第二款宣告沒收之。
據上論斷，應依刑事訴訟法第二百七十三條之一第一項、第二百九十九條第一項前段
，毒品危害防制條例第十條第一項、第二項、第十八條第一項前段，刑法第十一條、
第五十六條、第五十一條第五款、第三十八條第一項第二款，判決如主文。本案經檢
察官甲○○到庭執行職務。
中      華      民      國    九十三    年      八      月    二十三    日
                          臺灣高雄地方法院刑事第十四庭
                                    法  官  黃呈熹
右正本證明與原本無異。
如不服本判決，應於判決送達後十日內，向本院提出上訴狀。
                                    書記官   梁瑜玲
中      華      民      國    九十三    年      八      月    二十三    日
【附錄本判決論罪科刑法條】
毒品危害防制條例第十條
施用第一級毒品者，處六月以上五年以下有期徒刑。
施用第二級毒品者，處三年以下有期徒刑。
